【裁判字號】    92,訴,305
【裁判日期】    920829
【裁判案由】    毒品危害防制條例
【裁判全文】
臺灣基隆地方法院刑事判決                          九十二年度訴字第三０五號
    公  訴  人  臺灣基隆地方法院檢察署檢察官
    被      告  甲○○
右列被告因毒品危害防制條例案件，經檢察官提起公訴（九十二年度毒偵字第四四九
號）及移
    主  文
甲○○連續施用第一級毒品，累犯，處有期徒刑壹年。扣案第一級毒品海洛因參包（
合計淨重零點玖玖公克）沒收銷燬、注射針筒壹支沒收。又連續施用第二級毒品，累
犯，處有期徒刑陸月。扣案之第二級毒品安非他命參包（合計淨重肆點零貳公克）、
第二級毒品安非他命壹包（淨重零點壹柒公克）均沒收銷燬、吸食器參個沒收。應執
行有期徒刑壹年肆月。扣案第一級毒品海洛因參包（合計淨重零點玖玖公克）、第二
級毒品安非他命參包（合計淨重肆點零貳公克）、第二級毒品安非他命壹包（淨重零
點壹柒公克）均沒收銷燬、注射針筒壹支、吸食器參個均沒收。
    事  實
一、甲○○前於民國八十八年間因犯竊盜、違反毒品危害防制條例罪，經法院分別判
    處有期徒刑十月及一年二月確定，二罪接續執行，甫於九十年九月二十二日執行
    完畢。又於八十七年間因施用第二級毒品安非他命案件，經觀察、勒戒後，認無
    繼續施用毒品之傾向，業經臺灣基隆地方法院檢察署檢察官於八十七年六月二十
    四日，以八十七年度偵字第二三三一號為不起訴處分確定。嗣渠復基於概括之犯
    意，自八十八年二月初起至同年月二十四日止，連續在基隆市○○路一四五號住
    處施用第二級毒品安非他命，經本院以八十八年度毒聲字第四Ｏ一號裁定送觀察
    勒戒後，認有繼續施用毒品之傾向，再經本院以八十八年度毒聲字第六一九裁定
    送強制戒治（已於八十九年四月一日強制戒治期滿），並經臺灣基隆地方法院檢
    察署檢察官以八十八年度偵字第一三八三、一五六Ｏ號提起公訴，經本院於八十
    八年十二月二十二日，以八十八年度易更（一）字第二號判處有期徒刑一年二月
    ，嗣被告不服判決提起上訴，再經台灣高等法院於八十九年三月十六日，以八十
    九年度上易字第五五三號為上訴駁回之判決，並於同日確定（已於九十年九月二
    十二日執行完畢）。渠又基於概括之犯意，自九十年十二月五日起至九十一年五
    月二十二日晚間六時許止，連續在基隆市○○街四Ｏ二號六樓以混合方式施用第
    一級毒品海洛因及第二級毒品安非他命，經本院再次裁定送強制戒治，並經臺灣
    基隆地方法院檢察署檢察官以九十一年度毒偵字第七九號提起公訴，嗣為本院於
    九十一年十一月十九日，以九十一年度易緝字第一六號判處有期徒刑一年八月，
    並於九十一年十二月十六日判決確定（尚未執行）。詎渠竟仍不知悔悟，並基於
    概括犯意，自九十二年三月二十日起至同年五月二十三日止，在基隆市基隆市○
    ○區○○路一九○號、二三四號等地，以海洛因摻入香菸之方式，連續施用第一
    級毒品海洛因多次；又另行起意並基於於概括之犯意，自九十二年三月二十日起
    至同年五月二十三日止，在同上址住居所等地，以將安非他命放置於吸食器內燒
    烤方式，連續施用第二級毒品安非他命多次，嗣於同年五月九日十四時許為警持
    搜索票在基隆市○○區○○路二三四號查獲，並當場扣得甲○○所有之海洛因三
    包（合計淨重０．九九公克）、安非他命三包（合計淨重四．０二公克）、吸食
    器一個、注射針筒一支。復於同年五月二十三日二時許，在基隆市○○路二三四
    號再次因施用毒品為警查獲，並扣得安非他命一包（淨重０．一七公克）、吸食
    器二個。
二、案經基隆市警察局第三分局報告報告臺灣基隆地方法院檢察署檢察官偵查起訴及
    移送併辦。
    理  由
一、訊據被告甲○○坦承於右揭時地連續施用第一級毒品海洛因及第二級毒品安非他
    命等情不諱（本院九十二年六月二十四日訊問筆錄、九十二年八月二十八日審判
    筆錄參照），且被告二次為警查獲時採得之尿液經鑑定結果呈嗎啡及甲基安非他
    命陽性反應之事實（因海洛因於人體內會代謝成嗎啡，故涉嫌海洛因之吸食者，
    係檢驗其尿液中之嗎啡反應），此有法務部調查局九十二年七月十一日調科壹字
    第０九二六二六一０六八０號檢驗通知書、基隆市衛生局基衛檢字第０九二００
    ０六八四一號及第0000000000號檢驗成績書各一紙附卷可稽，並有被
    告所有之第一級毒品海洛因三包（合計淨重０．九九公克）、第二級毒品安非他
    命三包（合計淨重四．０二公克）、第二級毒品安非他命一包（淨重０．一七公
    克）、吸食器三個、注射針筒一支等物扣案可佐，堪認被告上開任意性之自白顯
    與事實相符。又被告前因施用毒品案件，經本院裁定二次送觀察、勒戒後，第一
    次認無繼續施用毒品之傾向，由台灣基隆地方法院檢察署檢察官以八十七年度偵
    字第二三三一號為不起訴處分確定，第二次認有繼續施用毒品傾向，復經本院依
    法裁定令入戒治處所強制戒治一年（八十九年四月一強制戒治期滿），並經檢察
    官提起公訴，本院判處有期徒刑一年二月確定，此有台灣基隆地方法院檢察署刑
    案紀錄查註紀錄表、臺灣高等法院被告全國前案紀錄表、上開不起訴處分書、起
    訴書、判決書在卷足憑，被告其經觀察勒戒不起訴處分、強制戒治期滿，再度違
    犯，屬三犯施用毒品罪，其右揭犯罪之事證至為明確，其犯行足堪認定，應予依
    法論科。
二、核被告甲○○施用海洛因及安非他命之行為，係犯毒品危害防制條例第十條第一
    項之施用第一級毒品罪及同條例第十條第二項之施用第二級毒品罪。其持有海洛
    因及安非他命之低度行為為施用之高度行為所吸收，不另論罪。其先後多次施用
    第一、二級毒品之行為，時間緊接，罪名相同，顯係基於概括犯意為之，均為連
    續犯，依法以一罪論，並各加重其刑。被告所犯上開二罪，犯意各別，行為不同
    ，應分論併罰。又公訴人雖僅就被告於九十二年五月九日十四時許前二十六小時
    、九十六小時內，施用海洛因、安非他命之犯行起訴，然其餘如事實欄未起訴部
    分，與已起訴部分既如上述有連續犯之裁判上一罪關係，自為起訴效力所及，本
    院依法併予審理。被告於八十八年間因違反毒品危害防制條例之罪，經法院判處
    有期徒刑一年二月確定，甫於九十年九月二十二日執行完畢，此有台灣基隆地方
    法院檢察署刑案紀錄查註紀錄表及本院被告全國前案紀錄表在卷可按，其於有期
    徒刑執行完畢後，五年內再犯有期徒刑以上之本罪，為累犯，應依法遞加重其刑
    。爰審酌被告前有違反竊盜、違反毒品危害防制條例等犯罪紀錄素行不端，竟不
    思進取長期沉迷毒品戕害身心，且其因多次濫用藥物，經執行觀察勒戒、強制戒
    治處分後，仍執迷不悟無法完全悔改，犯罪所生之危害非輕及犯罪後坦承犯行、
    態度良好等一切情狀，分別量處如主文所示之刑，並定其應執行之刑，以示懲戒
    。扣案之海洛因三包（合計淨重０．九九公克）、安非他命三包（合計淨重四．
    ０二公克）、安非他命一包（淨重０．一七公克），均係違禁物，應依毒品危害
    防制條例第十八條第一項前段規定宣告沒收銷燬之。吸食器三個、注射針筒一支
    均為被告所有並供施用毒品所用之物，業據被告陳明在卷，應依刑法第三十八條
    第一項第二款之規定宣告沒收。
據上論斷，應依刑事訴訟法第二百九十九條第一項前段、毒品危害防制條例第十條第
一項、第二項、第十八條第一項前段、刑法第十一條前段、第五十六條、第四十七條
、第五十一條第五款、第三十八條第一項第二款，判決如主文。
本案經檢察官張志明到庭執行職務。
中      華      民      國    九十二    年      八      月    二十九    日
                                      臺灣基隆地方法院刑事第二庭
                                            法  官    汪  梅  芬
右正本證明與原本無異。
對於本件判決如有不服，應於收受送達後十日內，向本院提出上訴書狀，上訴於臺灣
高等法院，並按他造當事人之人數附具繕本。
                                            書記官    王  一  芳
中      華      民      國    九十二    年      九      月      四      日
附錄論罪法條
毒品危害防制條例第十條第一項、第二項：
施用第一級毒品者，處六月以上五年以下有期徒刑。
施用第二級毒品者，處三年以下有期徒刑。


司法院資訊處製作；財團法人民間司法改革基金會備份。
